# 上市公司收购资产

提问人：wanxingfu 时间：2010-06-30 10:01:03
请问下： 1.上市公司收购一家企业的资产，只有资产清单和相互的协议，以及税务局代开发票，这样可以吗？我们如何判断其资产的真实性和这些资产价格就是这个价？ 2 。上市公司收购一家自然人独自企业（乙），乙已经亏损，收购日财务报告未经审计，被收购方也未经评估，收购溢价很大形成商誉，收购手续就是感觉很简单。同时收购款有一部分打入乙企业的股东，这样是否可行，是否符合规定。 3.收购少数股权时也是收购很简单，无任何评估，审计 ，而接溢价很大，同时也将本笔款转入少数股东的另瓦爱一家公司，是否可行？ 4.上市公司老是折价出售自己的资产，又溢价购买本资产，如何审计，相互的关联关系在出售和收购前她已经规避.谢谢大家

回答人：chenyiwei
回复 楼主 wanxingfu 的帖子你所说的这些交易的真实性？如果这些情况出现在上市公司，感觉有些不可思议。 证监会的监管规定和交易所的股票上市规则对上市公司的重大交易事项的决策程序和相关信息披露都有很严格的要求。上市公司必须确保符合这些要求。